臺灣桃園地方法院刑事判決
110年度簡上字第563號
上  訴  人  
即  被  告  侯國慶




上列上訴人即被告因竊盜案件，不服本院於民國110年10月28日
所為之110年度桃簡字第1765號第一審刑事簡易判決（聲請簡易
判決處刑案號：110年度偵字第25640號），提起上訴，本院管轄
之第二審合議庭判決如下︰
    主  文
原判決撤銷。
侯國慶犯竊盜罪，處拘役參拾日，如易科罰金，以新臺幣壹仟元
折算壹日。
    事  實
一、侯國慶於民國110年5月6日下午4時22分許，在桃園市○○區○○
    路000號2樓處所內，竟意圖為自己不法之所有，基於竊盜之
    犯意，趁蘇昱恩打麻將未注意之際，徒手竊取蘇昱恩置於身
    後裝有新臺幣（下同）6,100元之皮夾1個得手。嗣經蘇昱恩
    發現皮夾遭竊，經調閱該處監視錄影畫面得知為侯國慶所為
    ，兩人遂相約對質，侯國慶則於其犯罪尚未被有偵查犯罪職
    權之公務員發覺前，以其手機報警坦承前開竊盜行為，復依
    警員通知，旋前往警局製作筆錄且將所竊得之前開皮夾交警
    扣案（已發還蘇昱恩），而自首接受裁判。
二、案經蘇昱恩訴由桃園市政府警察局龜山分局報告臺灣桃園地
    方檢察署檢察官偵查後聲請簡易判決處刑。    
　  理  由
壹、程序部分 　
　　按除法律另有規定外，實施刑事訴訟程序之公務員因違背法
    定程序取得之證據，其有無證據能力之認定，應審酌人權保
    障及公共利益之均衡維護；又被告以外之人於審判外之陳述
    ，雖不符合同法第159條之1至第159條之4之規定，但經當事
    人於審判程序同意作為證據，法院審酌該言詞陳述或書面陳
    述作成時之情況，認為適當者，亦得為證據；當事人、代理
    人或辯護人於法院調查證據時，知有第159條第1項不得為證
    據之情形，而未於言詞辯論終結前聲明異議者，視為有前項
    之同意，刑事訴訟法第158條之4、第159條之5分別定有明文
    。本判決下列所引用之各項供述證據，被告侯國慶同意各該
    證據之證據能力（見本院簡上字卷第79頁），且公訴人、被
    告均未於本院言詞辯論終結前聲明異議（見本院簡上字卷第
    97至101頁），本院審酌此等證據資料取得及製作時之情況
    ，尚無違法不當及證明力明顯過低之瑕疵，以之作為證據應
    屬適當；另本判決後述所引之各項非供述證據，無證據證明
    係實施刑事訴訟程序之公務員以不法方式所取得，且亦無證
    據證明係非真實，復均與本件待證事實具有關聯性，是依刑
    事訴訟法第158條之4之反面解釋，當有證據能力；又前開供
    述與非供述證據復經本院於審理期日中合法調查，自均得為
    本案證據使用。　
貳、實體部分
一、認定犯罪事實所憑之證據與理由：
  ㈠上開犯罪事實，業據被告於警詢時、偵查中、本院準備、審
    理程序均坦承不諱（見偵卷第5至7頁、第61、62頁、本院簡
    上字卷第78、80頁、第96、100頁），核與證人即告訴人蘇
    昱恩於警詢時指訴相符（見偵卷第19至20頁），並有桃園市
    政府警察局龜山分局扣押筆錄、扣押物品目錄表（見偵卷第
    23至27頁）、贓物認領保管單（見偵卷第31頁）、桃園市政
    府警察局刑案照片黏貼紀錄表（見偵卷第33、34頁）、桃園
    市政府龜山警察局大埔派出所受理各類案件紀錄表（見偵卷
    第37頁）、桃園市政府警察局龜山分局111年1月14日山警分
    偵字第1110000611號函暨附件員警職務報告及勤務指揮中心
    受理案件紀錄表（見本院簡上字卷第31至35頁）等件在卷可
    稽，復有皮夾1個扣案可憑，足認被告上開任意性自白與事
    實相符，堪予採認。綜上所述，本案事證明確，被告犯行堪
    以認定，應依法論科。　　
二、論罪科刑與撤銷原判決之理由：
  ㈠被告所為，係犯刑法第320條第1項竊盜罪。
　㈡被告於其本案竊盜犯行尚未被有偵查犯罪職權之公務員發覺
    前，即主動以其使用之0000000000門號手機報警，坦承有竊
    取告訴人皮夾乙事，嗣依警方通知至警局製作筆錄，並將竊
    得之皮夾交予警員扣案等情，有桃園市政府警察局龜山分局
    扣押筆錄、扣押物品目錄表、桃園市政府龜山警察局大埔派
    出所受理各類案件紀錄表、桃園市政府警察局龜山分局111
    年1月14日山警分偵字第1110000611號函暨附件員警職務報
    告及勤務指揮中心受理案件紀錄表在卷可查（見偵卷第23至
    27頁、第37頁、本院簡上字卷第31至35頁），應認被告合於
    自首要件，爰依刑法第62條前段之規定減輕其刑。
　㈢原審以被告犯竊盜罪事證明確，判處拘役40天，如易科罰金
    ，以新臺幣1,000元折算1日，固非無見，惟原審未察被告實
    已符合自首要件而未依自首規定減輕被告之刑，容有未洽，
    而原審判決既有上開可議之處，且被告也據此提起上訴，請
    求依自首規定減輕其刑，自屬有據，而應由本院將原審判決
    予以撤銷後改判。
　㈣爰以行為人之責任為基礎，審酌被告正值壯年，仍有相當能
    力循正途賺取財物，竟趁告訴人不注意之際，竊取告訴人裝
    有6,100元之皮夾1個，造成告訴人財產受損，所為應予非難
    ；並參以被告於行為前已有非少次之竊盜前科，此有臺灣高
    等法院被告前案紀錄表可查，竟不知記取教訓再度為本案竊
    盜犯行，更屬不該；又考量被告犯後始終坦承犯行，態度尚
    佳；兼衡被告犯罪之動機、目的、徒手行竊之手段、所竊財
    物價值暨其自陳高中肄業之教育程度、職業為保全、家庭經
    濟狀況小康（見偵卷第5頁）等一切情狀，量處如主文所示
    之刑，並諭知易科罰金之折算標準。
三、沒收部分：
　　按犯罪所得，屬於犯罪行為人者，沒收之；前二項之沒收，
    於全部或一部不能沒收或不宜執行沒收時，追徵其價額；犯
    罪所得已實際合法發還被害人者，不予宣告沒收或追徵，刑
    法第38條之1第1項前段、第3項、第5項分別定有明文。查被
    告所竊得裝有6,100元之皮夾1個，核屬其本案犯罪所得，而
    被告業將前開皮夾交警扣案，且已由告訴人領回乙情，有贓
    物認領保管單可憑（見偵卷第31頁），又告訴人於警詢時也
    稱已取回皮夾內之6,100元（見偵卷第20頁），爰依刑法第3
    8條之1第5項規定，就被告前開犯罪所得不予宣告沒收或追
    徵。
據上論斷，應依刑事訴訟法第455條之1第1項、第3項、第369條
第1項前段、第364條、第299條第1項前段，刑法第320條第1項、
第62條前段、第41條第1項前段，刑法施行法第1條之1，判決如
主文。
本案經檢察官楊朝森聲請以簡易判決處刑，檢察官高玉奇到庭執
行職務。
中　　華　　民　　國　　111 　年　　6 　　月　　17　　日
                  刑事第十三庭　審判長法　官　潘怡華
                                      法　官  簡方毅
                                      法　官　郭鍵融

附錄本案論罪科刑法條
中華民國刑法第320條第1項：
意圖為自己或第三人不法之所有，而竊取他人之動產者，為竊盜
罪，處5年以下有期徒刑、拘役或50萬元以下罰金。
以上正本證明與原本無異。
不得上訴。
　　　　　　　　　　　　　　　        書記官  楊育燕
中　　華　　民　　國　　111 　年　　6 　　月　　20　　日